臺灣高等法院臺南分院刑事判決
上　訴　人　臺灣雲林地方法院檢察署檢察官
被　　　告　江豐福
指定辯護人　本院公設辯護人 郭忠生
上列上訴人因被告毒品危害防制條例案件，不服臺灣雲林地方法
院99年度訴字第629號中華民國99年12月23日第一審判決(起訴案
號：臺灣雲林地方法院檢察署99年度偵字第4394號），提起上訴
，本院判決如下：
    主      文
上訴駁回。
    理      由
一、公訴意旨略以：被告江豐福（綽號阿福）意圖營利，基於販
    賣第二級毒品甲基安非他命之犯意，以行動電話門號0000-0
    00000號作為聯絡工具，於民國（下同）99年1月18日13時51
    分至14時31分許，鐘志強持門號0000-000000號行動電話與
    江豐福所持用之上開行動電話通話約定購買甲基安非他命新
    臺幣(下同)一千元，沈進發隨即駕駛車牌號碼不詳之自用小
    客車搭載鐘志強，前往雲林縣斗六市十三里公墓，與江豐福
    完成交易。因認被告江豐福涉犯毒品危害防制條例第4條第2
    項之販賣第二級毒品罪嫌。
二、按犯罪事實應依證據認定之，無證據不得認定犯罪事實；不
    能證明被告犯罪者，應諭知無罪之判決，刑事訴訟法第154
    條第2項、第301條第1項分別定有明文。又事實之認定，應
    憑證據，如未能發現相當證據，或證據不足以證明，自不能
    以推測或擬制之方法，以為裁判基礎（最高法院40年度臺上
    字第86號判例參照）。而認定犯罪事實所憑之證據，雖不以
    直接證據為限，間接證據亦包括在內，然而無論直接證據或
    間接證據，其為訴訟上之證明，須於通常一般之人均不致有
    所懷疑，而得確信其為真實之程度者，始得據為有罪之認定
    ，倘其證明尚未達到此一程度，而有合理之懷疑存在，而無
    從使事實審法院得有罪之確信時，即應由法院為諭知被告無
    罪之判決（最高法院76年度臺上字第4986號判例參照）。又
    刑事訴訟法第161條第1項規定：檢察官就被告犯罪事實，應
    負舉證責任，並指出證明之方法。因此，檢察官對於起訴之
    犯罪事實，應負提出證據及說服之實質舉證責任。倘其所提
    出之證據，不足為被告有罪之積極證明，或其指出證明之方
    法，無從說服法院以形成被告有罪之心證，基於無罪推定之
    原則，自應為被告無罪判決之諭知（最高法院92年度臺上字
    第128號判例參照）。又最高法院一貫之見解，認施用毒品
    者關於其向某人購買毒品之供述，必須補強證據佐證，以擔
    保其供述之真實性，俾貫澈刑事訴訟無罪推定及嚴格證明之
    基本原則。該所謂補強證據，必須與施用毒品者關於相關毒
    品交易之供述，具有相當程度之關連性，且足使一般人對於
    施用毒品者之供述無合理之懷疑存在，而得確信其為真實，
    始足當之。若毒品購買者之供述證據，本身已有重大瑕疵，
    依嚴格證明之法則，苟已無法憑為犯罪事實之認定時，自無
    再論補強證據之必要（最高法院96年度臺上字第1029號、95
    年度臺上字第6850號判決要旨參照）。
三、公訴意旨認被告江豐福涉有販賣第二級毒品甲基甲基安非他
    命罪嫌，係以證人鐘志強、沈進發於警詢、偵查中均證述證
    人鐘志強曾於上開時地向被告購買第二級毒品甲基安非他命
    等情，以及另案被告古必錦所持用門號0000000000號之附表
    所示通訊監察譯文、門號0000-000000號基本資料、99年1月
    18日雙向通聯紀錄、證人鐘志強99年1月18日驗尿報告等為
    其論據。訊據被告江豐福固坦承有於99年1月18日13時51分
    至14時31分許，持門號0000000000號行動電話與證人鐘志強
    持用之門號0000-000000號行動電話通話，並相約於雲林縣
    斗六市竹圍公墓見面，惟堅詞否認有何販賣第二級毒品甲基
    安非他命之犯行，辯稱：並未販售第二級毒品甲基安非他命
    予鐘志強，99年1月18日也沒有與鐘志強見到面，而同日鐘
    志強即於竹圍公墓因另案遭警方逮捕，證人鐘志強懷疑是伊
    向警方告密，所以挾怨報復，誣指伊販毒等語（見原審卷第
    21頁反面、第103頁至第104頁、第106頁反面至第107頁）。
四、證據能力：
  (一)按被告以外之人於偵查中向檢察官所為陳述，除顯有不可信
    之情況者外，得為證據，同法第159條之1第2項定有明文，
    考其立法理由係認現行刑事訴訟法規定檢察官代表國家偵查
    犯罪、實施公訴，依法其有訊問被告、證人及鑑定人之權，
    證人、鑑定人且須具結，而實務運作時，偵查中檢察官向被
    告以外之人所取得之陳述，原則上均能遵守法律規定，不至
    於違法取供，其可信度極高，因此除顯有不可信之情況者外
    ，認具有證據能力得為證據，亦即檢察官之訊問筆錄，原則
    上均有證據能力，例外時始無證據能力。被告及辯護人於審
    判中對於本件證人鐘志強、沈進發於檢察官偵查中具結所為
    陳述之證據能力均表示沒有意見，而未主張有何不可信之情
    況，依上說明，證人鐘志強、沈進發於偵查中向檢察官所為
    之陳述自均具有證據能力。
  (二)另按刑事訴訟法上「證據排除法則」，係指將具有證據價值
    或真實之證據，因取得程序之違法，而予以排除之法則。茍
    司法警察機關於實施通訊監察時，已合於通訊保障及監察法
    第5 條第1 項所規定之要件，且依法取得法官所核發之通訊
    監察書，基於該通訊監察所取得之證據，即無證據排除法則
    之適用。且按有事實足認被告或犯罪嫌疑人有最輕本刑為3
    年以上有期徒刑之罪嫌，並危害國家安全或社會秩序情節重
    大，而有相當理由可信其通訊內容與本案有關，且不能或難
    以其他方法蒐集或調查證據者，得發通訊監察書。通訊監察
    書，偵查中由檢察官依司法警察機關聲請或依職權聲請該管
    法院核發，審判中由法官依職權核發，通訊保障及監察法第
    5條第1項第1款、第2項定有明文。查本件另案被告古必錦所
    使用之0000000000號行動電話門號之監聽錄音，前經臺灣雲
    林地方法院核准在案（99年度聲監字第16號），核係依法所
    為之監聽，尚無不法取證情事或違背法定程序之處。又按通
    訊監察錄音之譯文，僅屬依據監聽錄音結果予以翻譯之文字
    ，固具文書證據之外觀，但實際上仍應認監聽所得之錄音帶
    或光碟，始屬調查犯罪所得之證物；刑事訴訟法第165條之1
    第2項所稱之證物，如其蒐證程式合法，並經合法調查，自
    具證據能力。因此檢察官如提出通訊監察錄音之譯文為其證
    據方法，實乃以其監聽所得之錄音帶或光碟，為調查犯罪所
    得之證物，法院本應依刑事訴訟法第165條之1所列之方法調
    查，以判斷該錄音帶或光碟是否與通訊監察錄音之譯文相符
    。而監聽錄音製作之譯文，雖通常為偵查犯罪機關單方面製
    作，然若被告或訴訟關係人對其真實性並無爭執，經法院於
    審判期日提示譯文供當事人辨認、表示意見並為辯論者，程
    式自屬適法（最高法院95年度臺上字第295號、94年度臺上
    字第4665號判決意旨參照）。從而，本件上開通訊監察既係
    依法定程序所為，則基於該通訊監察所取得之監聽電話錄音
    ，暨司法警察依據該監聽電話錄音而製作之通訊監察紀錄譯
    文，因其取得程序並無違法，通訊監察過程既已符合法定程
    序，而該等通訊監察譯文復經法院踐行證據調查程序，則該
    等譯文堪認有證據能力，本院自得採為認定事實之證據，併
    予敘明。
  (三)按刑事訴訟法第159條之4規定，可作為證據之文書有：一除
    顯有不可信之情況外，公務員職務上製作之紀錄文書、證明
    文書。二除顯有不可信之情況外，從事業務之人於業務上或
    通常業務過程所須製作之紀錄文書、證明文書。三除前二款
    之情形外，其他於可信之特別情況下所製作之文書。而該法
    條第2款所稱從事業務之人於業務上或通常業務過程所須製
    作之紀錄文書、證明文書，因係於通常業務過程不間斷、有
    規律而準確之記載，且大部分紀錄係完成於業務終了前後，
    無預見日後可能會被提供作為證據之不實登載動機，不實之
    可能性小，除非該等紀錄文書或證明文書有顯然不可信之情
    況，否則有承認其為證據之必要；因此，採取上開文書作為
    證據，應注意該文書之製作，是否係於例行性之業務過程中
    ，基於觀察或發現而當場或即時記載之特徵。查卷附之被告
    申請之0000000000號行動電話門號於99年1月18日之雙向通
    聯紀錄，係由電信業者為計算電話通話費用，而以電信業者
    管控之電腦設備逐筆紀錄通話門號之通話日期、時間長短、
    該門號SIM卡所置入使用之手機序號、通話對方門號（即發
    話方、受話方與發簡訊）、通話地點所在之最近基地台位置
    等。則上開通聯紀錄，顯非為訴訟上之特定目的而製作，而
    係屬於通常業務過程中不間斷之規律性、機械性記載，自屬
    於從事業務之人於業務上或通常業務過程所須製作之紀錄文
    書，經查亦無顯不可信之情況，故上開通聯紀錄自應具有證
    據能力。
  (四)按被告以外之人（包括證人、鑑定人、告訴人、被害人及共
    同被告等）於審判外之陳述雖不符刑事訴訟法第159條之1至
    之4等4條之規定，而經當事人於審判程序同意作為證據，法
    院審酌該言詞陳述或書面陳述作成時之情況，認為適當者，
    亦得為證據；當事人、代理人或辯護人於法院調查證據時，
    知有刑事訴訟法第159條第1項不得為證據之情形，而未於言
    詞辯論終結前聲明異議者，視為有前項之同意，同法第159
    條之5定有明文。立法意旨在於傳聞證據未經當事人之反對
    詰問予以核實，原則上先予排除。惟若當事人已放棄反對詰
    問權，於審判程序中表明同意該等傳聞證據可作為證據；或
    於言詞辯論終結前未聲明異議，基於尊重當事人對傳聞證據
    之處分權，及證據資料愈豐富，愈有助於真實發見之理念，
    且強化言詞辯論主義，使訴訟程序得以順暢進行，上開傳聞
    證據亦均具有證據能力。查檢察官、被告對於本案卷內供述
    證據，並未就有合於刑事訴訟法第159條第1項不得為證據之
    情形於本院言詞辯論終結前聲明異議，且相關證據資料亦經
    本院於審理期日逐一提示、朗讀，並告以要旨，本院復審酌
    相關供述證據筆錄製成、文書卷證資料取得，並無證據顯示
    有何違背程式規定情事，依據上述之說明，均應具有證據能
    力。
五、經查：
  (一)證人鐘志強於99年3月17日警詢時證稱：其於99年1月18日，
    以行動電話跟被告表示要「粗的」要1千元，但其有跟被告
    講身上沒什麼錢先欠1千元，被告說好等語（見99年度聲監
    字第276號卷第24頁至第25頁）；嗣於99年8月31日警詢及99
    年9月8日偵查中則均改稱：99年1月18日下午有以行動電話
    跟被告聯絡，並向被告詢問有沒有「東西」，要1千等語（
    見警卷第10頁），是以證人鐘志強就其與被告間係以何種暗
    語代稱毒品之證述已有歧異。
  (二)次查證人鐘志強於警詢中證稱：99年1月18日完成交易、江
    豐福離開後，約過了5分鐘就看到1部巡邏車開進來，「其」
    隨即將藥（指甲基安非他命）丟棄等語（見警卷第10頁）；
    並於偵查中結證稱：「其」看到警察車時，就趕快把藥塞在
    車子底下，沒有被警察查獲毒品，警察做完筆錄後，其與沈
    進發就回去公墓撿那包藥，撿到後其和沈進發2人就回其在
    榴南路的家，「一起施用」那包甲基安非他命等詞（見99偵
    4394號卷第14頁）。然於原審審理中，證人鐘志強卻係結證
    稱：當時跟被告江豐福拿完藥，一上車其就把藥拿給沈進發
    看，看完之後，沈進發就拿在手上，看到警察時藥還在沈進
    發的手上，當時警察目的是要抓其，沒有注意沈進發，所以
    「沈進發」打開車門把藥丟掉沒有被警察查獲；後來其與沈
    進發回去拿那包藥，其在家裡自己「1個人」施用等語(見原
    審卷第78頁、第79頁反面、第81頁正反面）。對照證人鐘志
    強於警詢、偵查及原審審理時之證述，就丟棄甲基安非他命
    之人究係證人鐘志強本人亦或是證人沈進發，以及嗣後施用
    甲基安非他命之人究係其自己一人亦或是與證人沈進發共同
    施用，前後論述均有不符，是證人鐘志強所為證述既前後不
    一，其證詞之憑信性自有可議。而經公訴人當庭詰問被告何
    以說詞反覆，證人鐘志強乃答稱：忘記了，要問沈進發等語
    （見原審卷第82頁反面）；而與證人鐘志強確認證人沈進發
    是否有一起施用該包甲基安非他命，證人鐘志強又答稱：忘
    記了（見原審卷第81頁反面、第85頁反面）。再查證人鐘志
    強本係結證稱：當天撿完藥之後，從公墓那裡直接去其家，
    中間確定沒有去其他地方等語（見原審卷第85頁）；惟經本
    院告知其證人沈進發於偵查中係證稱去公墓撿完甲基安非他
    命之後，沈進發先去派出所載太太，之後才一起去鐘志強家
    等語，證人鐘志強又改稱：其忘記了（見原審卷第85頁）。
    然查衡諸常情，證人鐘志強於99年1月18日遭警方查獲之時
    ，若手中確實握有甲基安非他命之違禁物，對於甲基安非他
    命是否會被警方一併查獲一事，必定十分緊張，倘若僥倖逃
    過一劫，且事後還將上開甲基安非他命找回施用，對於當日
    甲基安非他命之拋棄過程及嗣後撿回、施用之過程，應當存
    有一定之記憶，且是否係自己拋棄上開甲基安非他命，僅牽
    涉單一之肢體動作，並非在多數動作中難以確切回想全部細
    節，亦非抽象之次數、時間，然查證人鐘志強對於被告有以
    一千元之價格販賣甲基安非他命之事實雖始終證述明確，惟
    涉及被告交付之甲基安非他命究竟去向為何，由誰拋棄，何
    以未被警方當場查獲，事後如何處理等細節卻證述反覆，遇
    有供述歧異之處即均以「忘記了」為解釋，在本案未實際扣
    到甲基安非他命之情況下，尤難令人信為真實。
  (三)又查證人沈進發結證稱：99年1月18日到公墓後，鐘志強有
    下車，其沒有下車，鐘志強上車之後有沒有拿什麼，伊沒有
    看到；是鐘志強告訴其要跟被告拿甲基安非他命等語（見原
    審卷第87頁正反面、第88頁），此與證人鐘志強證稱：跟被
    告交易甲基安非他命時，沈進發在車上等詞（見原審卷第78
    頁），互核相符，可徵證人沈進發並未實際目睹被告與證人
    鐘志強交易毒品之過程，則證人沈進發此部分之證述是否足
    以認定被告確有販賣甲基安非他命予證人鐘志強之事實，即
    屬有疑。再查證人沈進發於警詢時證稱：鐘志強上車後，伊
    隨即調頭要離開公墓，快離開公墓前看到巡邏車抵達，叫伊
    等停車受檢，「鐘志強」隨即將毒品丟棄等語（見警卷第15
    頁），嗣於原審審理時更明確證稱：遇到警察時「鐘志強」
    有丟甲基安非他命，印象中應該是鐘志強丟的，因為當時伊
    在開車，應該是沒有時間可以丟，那包藥從來沒有在伊手上
    過等詞（見原審卷第88頁、第91頁反面）；惟嗣後又改稱：
    是誰丟的，伊真的忘記了（見原審卷第95頁）。再查證人沈
    進發於偵查中本係證稱：伊忘記伊等後來有沒有回去撿安非
    他命，好像沒有等語，而經檢察官提示證人鐘志強之偵查筆
    錄，告知證人鐘志強係證稱有，證人沈進發方才改稱：應該
    有（見99偵4394號卷第21頁）。又證人沈進發結證稱：伊確
    定伊沒有跟鐘志強一起施用那包甲基安非他命等語（見原審
    卷第94頁反面），是以對照證人沈進發與證人鐘志強之證述
    ，就該包甲基安非他命是否曾經交付證人沈進發，又係由何
    人丟棄，事後是否有回去撿回甲基安非他命，由何人施用等
    情，亦有齟齬，而若經指出其等證詞間彼此有所出入，證人
    鐘志強、沈進發即均答稱忘記了或是改變說詞，實難以排除
    證人鐘志強、沈進發有互相附和對方證詞之可能，因之無法
    確信其等所述是否為實情。
  (四)再查證人即當日到場查獲鐘志強之員警陳勝雄到庭證稱：當
    天警車直接擋在鐘志強的車子前面，叫鐘志強不要跑，把鐘
    志強攔下來之後，沒有看到鐘志強有丟東西之動作等語（見
    原審卷第96頁反面、第97頁）。依照證人陳勝雄之證述，99
    年1月18日警車應係直接攔截證人鐘志強、沈進發之車輛，
    則此時證人陳勝雄當係全神貫注於該車之動靜，若證人鐘志
    強亦或證人沈進發有丟棄甲基安非他命於車下之情事，必定
    需要打開車門丟棄，衡情證人陳勝雄應會注意到此等動作。
    是以證人陳勝雄既證稱沒有看到丟東西的動作，則證人鐘志
    強或證人沈進發是否確有丟棄甲基安非他命之行為，更非無
    疑。而若證人鐘志強、沈進發並未丟棄該包甲基安非他命，
    則該包甲基安非他命何以未被警方查獲，亦屬有疑。
  (五)且查證人鐘志強於原審審理時證稱：其認為99年1月18日當
    天與被告見面後，立即被警察抓到，就是因為被告出賣其，
    其被警察帶回去做完筆錄後，晚上7點多、8點多，其都有用
    0000000000號行動電話打電話給被告，罵被告為何要害其，
    質問被告出賣其等語（見原審卷第79頁反面、第82頁正反面
    ），而經本院核對證人鐘志強所持用之0000000000號行動電
    話與被告持用之0000000000號行動電話雙向通聯記錄（見警
    卷第34頁至第47頁），99年1月18日證人鐘志強於19:05:18
    、19:08:11、19:08:12、20:09:55、20:09:56、20:34:26、
    20:34:27均與被告有通話紀錄（見警卷第45頁、第46頁），
    足認證人鐘志強所述應屬實情。而詰之證人沈進發證稱：當
    天警車出來，以伊個人看來是故意來擋車的，因為車窗黑黑
    的看不清楚，但是警察卻直接喊鐘志強不要跑，所以懷疑是
    被被告陷害的等語（見原審卷第92頁）；參之證人陳勝雄亦
    證稱：當天攔下鐘志強、沈進發後，他們很憤怒，有懷疑被
    出賣的口吻跟語氣等詞（見原審卷第97頁反面、第98頁）。
    以此觀之，證人鐘志強、沈進發當日遭到警方攔堵查獲，主
    觀上均認定是被告聯絡警方予以陷害，並對此感到忿懣，是
    證人鐘志強、沈進發與被告間顯然存有嫌隙，其等之證述即
    無法排除有挾怨報復之可能。
  (六)末查證人陳勝雄於原審到庭證稱：99年1月18日當天，是因
    為被告有告知其，說被告有跟鐘志強約在十三里公墓，其才
    知道要去公墓查獲鐘志強、被告有說等被告的車子出來後，
    跟在後面的那一部就是鐘志強的車等語（見原審卷第96頁正
    反面），此亦經被告坦認屬實（103頁正反面、第104頁），
    且有被告持用之0000000000號行動電話及證人陳勝雄持用之
    0000000000號行動電話雙向通聯記錄在卷可證（見警卷第34
    頁至第47頁），足證被告於99年1月18日確有與證人陳勝雄
    密切聯絡，且指引證人陳勝雄至十三里公墓逮捕證人鐘志強
    。被告既明知當日會有警方在現場埋伏，且販賣第二級毒品
    又係最輕本刑有期徒刑7年以上之重罪，加上被告亦應可預
    知證人鐘志強必定會懷疑自己告密而心生怨懟，可能會因此
    當場將購賣之毒品交給警方，供出被告販賣毒品之犯行，衡
    諸情理，被告應不至於在此種情況之下，仍甘冒被查獲之風
    險，而執意選擇此時販賣毒品，更何況依照證人鐘志強所述
    ，證人鐘志強當日還係預先告知被告沒有現款，要用賒欠的
    ，而被告與證人鐘志強間亦無特殊交情（見99年度偵字第43
    94號卷第14頁、原審卷第77頁反面、第85頁反面），是以依
    照證人鐘志強所述，被告此次販賣毒品，當日僅是口頭約定
    ，亦沒有實際取得對價。若謂被告江豐福在警方環伺之下，
    竟仍大膽販賣毒品，且沒有取得對價，交易完成後再告知警
    方逮捕證人鐘志強，實有違常情。
  (七)至於證人沈進發與另案被告古必錦所持用門號0000000000號
    99年1月18日之通訊監察譯文（見警卷第28至29頁），均係
    證人沈進發陳稱被警察查獲一事（詳見附表），其中僅附表
    編號8之通聯譯文內容：「…B（即沈進發）：…『自強』說
    要跟他討。A（即古必錦）：『自強』說要跟他買！B：跟他
    討，約在墓場內，進去沒地方跑！…」等語，可能與毒品交
    易有關，惟細究該通對話，亦無法判定所稱要「討」的標的
    是否係毒品；再者，證人沈進發復證稱：當時鐘志強沒有錢
    ，伊自己認為所謂「討」就是不要錢的等語（見原審卷第91
    頁正反面），是故此通譯文亦不足以認定被告有何販賣甲基
    安非他命與證人鐘志強之犯行，充其量也只能證明被告或有
    可能佯以轉讓毒品為由邀約證人鐘志強見面，惟實際是否有
    毒品交付或交易，實難證明。至於證人鐘志強99年1月18日
    之驗尿報告雖呈甲基安非他命陽性反應（見原審卷第52頁）
    ，惟證人鐘志強亦於99年1月18日警詢筆錄中自承於當日中
    午12時左右有施用甲基安非他命（見原審卷第51頁），且依
    證人鐘志強前揭證述，其若係於警詢之後才返回公墓撿拾被
    告售與其之甲基安非他命，該次驗尿報告亦不足以作為對被
    告江豐福本次犯行不利之認定，附此敘明。
  (八)綜上所述，上開證人間有相當關聯性之證人鐘志強與證人沈
    進發之證述，除其個人之指證前後不一外，彼此間無論在該
    包甲基安非他命之拋棄過程、撿回甲基安非他命之經過、嗣
    後該包甲基安非他命由何人施用等亦均不相同，已讓人有所
    懷疑。是上開證人之指證經綜合判斷，並未達於通常一般人
    均不致有所懷疑，而得確信證人之指證為真實者，是以依上
    開證人之證述以觀，仍無法證明證人鐘志強確有向被告江豐
    福購買第二級毒品甲基安非他命之事實。此外，公訴意旨所
    指被告販賣第二級毒品甲基安非他命與證人鐘志強之犯行，
    除證人鐘志強、沈進發之單一證述外，並無相關之監聽譯文
    可資佐證證人前開證述屬實。況本案亦未查獲被告持有大量
    毒品或電子磅秤等販毒工具，而檢察官所提之上開證物之補
    強證據，亦均與被告是否有販賣第二級毒品甲基安非他命給
    證人鐘志強無關，自不足使本院確信被告販賣第二級毒品甲
    基安非他命給上開證人鐘志強之行為。此外，復查無其他積
    極證據足以認定被告確有此犯行，是本件尚屬不能證明被告
    犯罪。
六、因此原審以不能證明被告江豐福有販賣第二級毒品甲基安非
    他命之行為，諭知被告無罪，核無不合。檢察官上訴意旨指
    摘原判決諭知被告無罪係採證不當云云，為無理由，應予駁
    回。
據上論結，應依刑事訴訟法第三百六十八條，判決如主文。
本案經檢察官李傳來到庭執行職務。
中    華    民    國   100    年    3     月    22    日
                  刑事第七庭    審判長法  官    李文福
                                      法  官    陳顯榮
                                      法  官    顏基典
以上正本證明與原本無異。
檢察官如不服本判決應於收受送達後10日內向本院提出上訴書，
其未敘述上訴理由者，並得於提起上訴後10日內向本院補提理由
書。
                                      書記官    林宛妮
中    華    民    國   100    年    3     月    22    日
【附表】：另案被告古必錦持用之行動電話門號0000000000號99
          年1月18日之通訊監察譯文（見99年度聲監字第276號
          卷第22、23頁）
  ┌────┬────┬─────┬──────────────────┐
  │編號    │通話時間│通話對象  │通話內容                            │
  ├────┼────┼─────┼──────────────────┤
  │1       │14:55:40│0000000000│A ：（女音）他在睡..等一下！        │
  │        │   至   │（古必錦）│B ：喂，我現在在「樹阿腳」公墓這裡被│
  │        │14:56:34│    ↑    │    「樹阿腳」拷著！                │
  │        │        │0000000000│A ：（古必錦）那裡！                │
  │        │        │（沈進發）│B ：對啊！                          │
  │        │        │          │A ：..2台！                         │
  │        │        │          │B ：「大罐」啦！                    │
  ├────┼────┼─────┼──────────────────┤
  │2       │15:09:08│0000000000│A ：喂！                            │
  │        │   至   │（古必錦）│B ：你有沒有打！                    │
  │        │15:10:33│    ↑    │A ：你打啦，你是他老婆，你打過去問才│
  │        │        │0000000000│    不會奇怪！                      │
  │        │        │（女音，申│B ：我剛才有打，他說他在派出所！    │
  │        │        │請人江雅雯│A ：你等一下再打，為什麼會去派出所，│
  │        │        │）        │    是什麼情形！                    │
  │        │        │          │B ：我剛才打..他好像不方便跟我講話！│
  │        │        │          │A ：那我打更不方便！                │
  │        │        │          │B ：那個「樹阿腳」是在莿桐哦！      │
  │        │        │          │A ：在莿桐往河堤的方向！            │
  │        │        │          │B ：我若要坐計程車過去要怎麼講！    │
  │        │        │          │A ：你講莿桐「樹阿腳派出所」就知道！│
  │        │        │          │B ：這樣哦！                        │
  │        │        │          │A ：你過去看怎樣要再跟我講！        │
  ├────┼────┼─────┼──────────────────┤
  │3       │15:19:40│0000000000│A ：你們「自強」咧！                │
  │        │   至   │（古必錦）│B ：我哪知！                        │
  │        │15:21:48│    ↓    │A ：他有沒有打電話給你！            │
  │        │        │0000000000│B ：有啊，在「樹阿腳」！            │
  │        │        │（女音，申│A ：怎麼會這樣！                    │
  │        │        │請人李玉蘭│B ：我哪知..不會講..你問我，我要問誰│
  │        │        │）        │    ！                              │
  │        │        │          │A ：他和「發阿」跑去那裡，為何會被「│
  │        │        │          │    樹阿腳」抓走！                  │
  │        │        │          │B ：2 個都抓走，我有聽說會讓他們回來│
  │        │        │          │    ，要用函送的！                  │
  │        │        │          │A ：為什麼！                        │
  │        │        │          │B ：不知道，很像被綁的樣子，他身上有│
  │        │        │          │    錢哦！                          │
  │        │        │          │A ：我不知道！                      │
  │        │        │          │B ：他明天莿桐在注意他，他去莿桐幹什│
  │        │        │          │    麼！                            │
  │        │        │          │A ：他去莿桐幹什麼！                │
  │        │        │          │B ：我哪知，快氣死了，拿沒什麼錢回來│
  │        │        │          │    ..還出事情，他若這樣我不太想理他│
  │        │        │          │    了，叫他去死一死，活在世上也沒用│
  │        │        │          │    ！                              │
  │        │        │          │A ：他們也不知道在幹什麼，還跑去那邊│
  │        │        │          │    ！                              │
  │        │        │          │B ：沒辦法養家..賺不到什麼錢，沒看過│
  │        │        │          │    這種人..！                      │
  │        │        │          │A ：好啦..不要生氣！                │
  │        │        │          │B ：連小孩生病也不管，一直罵我，出事│
  │        │        │          │    就找我，世上那有這種人！        │
  │        │        │          │A ：好啦，先不要生氣啦！            │
  ├────┼────┼─────┼──────────────────┤
  │4       │15:37:00│0000000000│A ：喂，你是怎麼了！                │
  │        │   至   │（古必錦）│B ：就「自強」叫我載他過來「莿桐」，│
  │        │15:37:31│    ↑    │    見面就..可能是人家綁的！        │
  │        │        │0000000000│A ：和誰見面！                      │
  │        │        │（沈進發）│B ：「大罐」的，你載我老婆過來哦！  │
  │        │        │          │A ：他要坐計程車過去！              │
  ├────┼────┼─────┼──────────────────┤
  │5       │15:44:21│0000000000│A ：喂！                            │
  │        │   至   │（古必錦）│B ：我問你，「莿桐」那裡有一間在做「│
  │        │15:46:07│    ↑    │    袋子」的..你知道嘛！            │
  │        │        │0000000000│A ：我不知道！                      │
  │        │        │（彭源順）│B ：不知道哦..好啦！                │
  │        │        │          │A ：「阿發」和「自強」不知道怎樣，下│
  │        │        │          │    午被「樹阿腳」抓去！            │
  │        │        │          │B ：啊！                            │
  │        │        │          │A ：現在在「樹阿腳」！              │
  │        │        │          │B ：被誰抓走！                      │
  │        │        │          │A ：「樹阿腳派出所」，現在人在那邊！│
  │        │        │          │B ：你呢..你人呢！                  │
  │        │        │          │A ：我在家裡睡覺啊！                │
  │        │        │          │B ：他們2人在幹嘛！                 │
  │        │        │          │A ：他們不知道去那裡要幹嘛，剛才「發│
  │        │        │          │    阿」打當我，說不知道和誰約見面，│
  │        │        │          │    結果對方帶警察來的樣子！        │
  │        │        │          │B ：對方..誰阿！                    │
  │        │        │          │A ：「宋仔」是誰！                  │
  │        │        │          │B ：「宋仔」！                      │
  │        │        │          │A ：是不是「六合」！                │
  │        │        │          │B ：你說場子那裡！                  │
  │        │        │          │A ：對啦，我算聽沒清楚！            │
  │        │        │          │B ：我說給你聽，「大罐」有一些事情也│
  │        │        │          │    不曾懷疑他！                    │
  │        │        │          │A ：好啦，我們電話中不要講那個，我等│
  │        │        │          │    他們出來看怎樣再說！            │
  │        │        │          │B ：下午的事情嘛！                  │
  │        │        │          │A ：對啦，他們現在還在派出所！      │
  │        │        │          │B ：看怎樣你再打給我！              │
  │        │        │          │A ：好！                            │
  ├────┼────┼─────┼──────────────────┤
  │6       │16:54:12│0000000000│A ：..！                            │
  │        │   至   │（古必錦）│B ：我在外面！                      │
  │        │16:55:00│    ↓    │A ：..！                            │
  │        │        │0000000000│B ：哦..放尿咧！                    │
  │        │        │（沈進發）│A ：..！                            │
  │        │        │          │B ：驗尿而已，你叫他洗好打給我！    │
  ├────┼────┼─────┼──────────────────┤
  │7       │17:18:48│0000000000│A ：喂..怎樣！                      │
  │        │   至   │（古必錦）│B ：我驗尿..見面再講！              │
  │        │17:19:07│    ↓    │                                    │
  │        │        │0000000000│                                    │
  │        │        │（沈進發）│                                    │
  ├────┼────┼─────┼──────────────────┤
  │8       │17:20:50│0000000000│A ：喂，你們又沒有怎樣，為什麼把你們│
  │        │   至   │（古必錦）│    帶回去！                        │
  │        │17:22:18│    ↓    │B ：他在找「自強」！                │
  │        │        │0000000000│A ：他在找「自強」，順便把你帶回去哦│
  │        │        │（沈進發）│    ！                              │
  │        │        │          │B ：見面就看到「珠子」！            │
  │        │        │          │A ：哦！                            │
  │        │        │          │B ：「大支」（譯音）啦，打給他對不對│
  │        │        │          │    ..「自強」說要向他討！          │
  │        │        │          │A ：「自強」說要向他買！            │
  │        │        │          │B ：跟他討，約在墓場內，進去沒地方跑│
  │        │        │          │    ！                              │
  │        │        │          │A ：「大罐」（譯音）綁的對不對！    │
  │        │        │          │B ：對啦！                          │
  │        │        │          │A ：幹你娘，言「大罐」ㄟ！          │
  │        │        │          │B ：這看要怎樣處理，見面再講！      │
  │        │        │          │A ：函送哦！                        │
  │        │        │          │B ：對啊！                          │
  │        │        │          │A ：「珠子」不會叫「自強」扛起來就好│
  │        │        │          │    了！                            │
  │        │        │          │B ：對啊，也是要驗尿啊，「自強」還在│
  │        │        │          │    做咧！                          │
  │        │        │          │A ：做什麼！                        │
  │        │        │          │B ：做那個啦！                      │
  │        │        │          │A ：見面再講啦！                    │
  │        │        │          │B ：你在那裡！                      │
  │        │        │          │                                    │
  ├────┼────┼─────┼──────────────────┤
  │9       │17:23:36│0000000000│A ：喂..你跟他說可以走了吧！        │
  │        │   至   │（古必錦）│B ：走了啊，我在外面等「自強」！    │
  │        │17:24:09│    ↓    │A ：自強也是函送就對了！            │
  │        │        │0000000000│B ：對！                            │
  │        │        │（沈進發）│A ：看要多久！                      │
  │        │        │          │B ：我不知道，「自強」還在做筆錄！  │
  │        │        │          │A ：好啦，看怎樣我再打給你！        │
  └────┴────┴─────┴──────────────────┘